臺灣臺中地方法院刑事判決　　　　　　　　　　　　　　九十三年度金訴字第八號
　　公　訴　人　臺灣臺中地方法院檢察署檢察官
　　被　　　告　甲○○
右列被告因洗錢防制法等案件，經檢察官聲請以簡易判決處刑（九十二年度偵字第八
九五七號），本院臺中簡易庭認為不宜以簡易判決處刑（本院九十三年度中金簡字第
一號），簽移由本院刑事庭依通常程序審理，本院判決如左：
    主  文
甲○○幫助意圖為自己不法之所有，以詐術使人將本人之物交付，處拘役參拾日，如
易科罰金，以參佰元折算壹日。
    事  實
一、甲○○因違反毒品危害防制條例及竊盜罪，經本院分別以九十二年度訴字第一○
    七七號判決及九十二年度易字第一四○二號判決判處有期徒刑八月及六月（得易
    科罰金）確定後，以九十二年度聲字第三五八二號裁定定應執行刑為有期徒刑一
    年一月確定，現在監執行中。緣於民國九十年十二月至九十一年一月初間，甲○
    ○因缺錢購買毒品施用，乃思以不正當之方法獲取金錢，適於其時，報紙上有刊
    登得以開立金融機構帳戶換取現金之廣告者，甲○○明知如以自己之帳戶供不明
    之他人任意使用，有使該他人利用以之為包含詐欺取財在內之財產犯罪使用之可
    能，竟仍為獲取金錢，基於即使此一提供帳戶行為，可能幫助他人為前開犯罪，
    亦不違背其本意之不確定故意，先於九十一年一月二日，至彰化銀行太平分行開
    立帳號為○○九─五八九○─五一─○五六九五─九─○○號之活期儲蓄存款帳
    戶，再於翌日即九十一年一月三日，經由前開報紙廣告上所載之聯絡方式，與一
    名素昧平生、真實姓名年籍均不詳之成年男子取得聯繫後，相約於臺中市○○路
    上之三商百貨處見面，由甲○○將前開帳戶之存摺、印章、提款卡連同密碼等資
    料，均交予或告知該名男子，並許其得為任意使用，而取得新臺幣（下同）一千
    元之對價。嗣該名男子及與之具有詐欺取財犯意聯絡之人，果於自由時報上，刊
    登徵求「日本口袋玩具手工組裝加工」之廣告，欲用以施詐，適有女子乙○○因
    見上開廣告，不疑有他，乃於九十一年七月二十三日，依廣告之內容撥打電話與
    該名男子聯絡，該名男子除簡單介紹加工性質外，即稱將再與乙○○聯絡而結束
    通話；未幾，即有自稱係「馬小姐」之人以電話與乙○○聯繫，佯稱：該公司今
    日將派員送貨予乙○○，惟要求乙○○必須先列印出帳戶內尚有三萬元以上現金
    之明細表，以供該公司核對等語，乙○○仍未起疑，乃至臺南市安平區○○○街
    附近之自動提款機，依「馬小姐」之電話指示操作按鍵，而於操作過程中，將帳
    戶內之二萬九千八百六十元轉帳至甲○○上開活期儲蓄存款帳戶，始知受騙。
二、案經臺南市警察局第四分局報告臺灣臺南地方法院檢察署呈請臺灣高等法院檢察
    署檢察長令轉臺灣臺中地方法院檢察署檢察官偵查起訴。
    理  由
一、訊據被告甲○○，固不否認有於前開時、地，因缺錢購買毒品施用，乃經由報紙
    刊登之廣告，先至彰化銀行太平分行開立活期儲蓄存款帳戶後，再以一千元之代
    價，將該帳戶之存摺、印章、提款卡及密碼資料等，均交予或告知一名姓名、年
    籍不詳之成年男子。惟矢口否認有何幫助詐欺取財之犯行，辯稱：伊並無參與詐
    欺取財之犯行，對於被害人乙○○遭詐欺取財之事實，亦一無所悉等語。惟查，
    右揭事實，業據被害人乙○○於警詢及檢察官訊問中，指述綦詳；復有乙○○提
    出之該報紙徵求加工廣告影本一紙、台新銀行自動櫃員機交易明細表影本二紙，
    及彰化銀行太平分行函附之甲○○活期儲蓄存款帳戶開立申請資料影本及自開戶
    日起迄九十二年六月十八日止之存、提款明細資料各一份、台新銀行函附之乙○
    ○九十一年七月二十三日往來明細表一份等分別附卷可稽。被告雖辯稱：伊並無
    幫助詐欺取財之故意等語；惟其既將自身之金融機構帳戶存摺、印章、提款卡及
    密碼交予素昧平生、毫無任何信賴關係之人使用，且未就用途與使用期間為任何
    限制，對於該不明之他人，有以之利用為包含詐欺取財在內之財產犯罪使用之可
    能，自無法推稱並無認識或預見，然其仍為圖得該一千元之利益，為此違反常情
    之事，對於可能幫助該男子為包含詐欺取財在內之財產犯罪行為，自具有不確定
    故意，嗣後該男子及其共犯，果利用該帳戶為渠等詐欺取財犯行中，供被害人匯
    入款項之帳戶，被告更不能稱其無需就此結果負何刑責。綜上所述，本件事證明
    確，被告犯行堪以認定。
二、核被告甲○○所為，係犯刑法第三十條第一項前段、第三百三十九條第一項之幫
    助詐欺取財罪（起訴罪名經公訴人於審判期日更正），應依同法第三十條第二項
    之規定，按正犯之刑減輕之。爰審酌本件被告犯罪之動機、目的、手段、素行（
    有如事實欄所示之前科，參卷附臺灣高等法院被告全國前案紀錄表所載）、被害
    人乙○○受詐取財物之金額及被告犯罪後之態度等一切情狀，予以量處如主文所
    示之刑，並諭知易科罰金之折算標準，以示懲儆。
據上論斷，應依刑事訴訟法第四百五十二條、第二百九十九條第一項前段，刑法第三
十條第一項前段、第三百三十九條第一項、第三十條第二項、第四十一條第一項前段
，罰金罰鍰提高標準條例第一條前段、第二條，判決如主文。
本案經檢察官丙○○到庭執行職務。
中      華      民      國    九十三      年    三    月    二十三    日
                              臺灣臺中地方法院刑事第六庭
                                  審判長法  官  夏一
                                        法  官  簡源希
                                        法  官  鄧敏雄
右正本證明與原本無異。
如不服本判決，應於判決送達後十日內向本院提出上訴狀，上訴於臺灣高等法院臺中
分院( 須附繕本 )。
                                        書記官
中    華    民    國      九十三      年       三      月     二十四    日
附錄本案論罪科刑法條全文：
刑法第三十條
幫助他人犯罪者，為從犯。雖他人不知幫助之情者，亦同。
從犯之處罰，得按正犯之刑減輕之。
刑法第三百三十九條第一項
意圖為自己或第三人不法之所有，以詐術使人將本人或第三人之物交付者，處五年以
下有期徒刑、拘役或科或併科一千元以下罰金。
